【裁判字號】    90,上易,672
【裁判日期】    900102
【裁判案由】    毒品危害防制條例
【裁判全文】
臺灣高等法院臺中分院刑事判決                      九十年度上易字第六七二號
    上訴人即被告  乙○○
右上訴人因毒品危害防制條例案件，不服臺灣彰化地方法院八十九年度易字第一八０
三號中華民國九十年一月二日第一審判決（起訴案號：臺灣彰化地方法院檢察署八十
九年度偵字第三九八八號），提起上訴，本院判決如左：
      主  文
上訴駁回。
      事實及理由
一、本案經本院審理結果，認第一審以被告連續施用第二級毒品安非他命，處有期徒
    刑八月，其認事用法及量刑，均無不當，應予維持，並引用第一審判決書所載之
    事實、理由、證據（如附件）。
二、上訴人即被告（以下稱被告）上訴意旨以原判決太重，求予撤銷改判等語。惟按
    原判決以被告前於八十三年間因違反麻醉藥品管理條例案件，經判處有期徒刑五
    月並執行完畢，本件雖不構成累犯，惟被告於執行完畢後，再因施用毒品案件，
    經送觀察、勒戒，嗣因無繼續施用傾向，獲不起訴處分，仍不能深切體悟、自愛
    自重，再犯本件之罪，並斟酌一切情狀，量處被告有期徒刑八月，冀被告革除惡
    習，其量刑並無不當，被告徒以量刑太重為由指摘原判決不當提起上訴，其上訴
    為無理由，應予駁回。
據上論結，應依刑事訴訟法第三百七十三條、第三百六十八條，判決如主文。
本案經檢察官甲○○到庭執行職務。
中      華      民      國      九十      年      五      月      八    日
                                  臺灣高等法院臺中分院刑事第八庭
                                        審判長法  官  羅  得  村
                                              法  官  劉  榮  服
                                              法  官  陳  賢  慧
右正本證明與原本無異。
不得上訴。
                                              書記官  許  麗  花
中      華      民      國     九十      年      五       月     十     日
                                                                        Ｆ
臺灣彰化地方法院刑事判決                        八十九年度易字第一八三號
    公  訴  人  臺灣彰化地方法院檢察署檢察官
    被      告  乙○○  男四十歲（民國○○○年○月○日生）
                        住彰化縣二林鎮振興巷九號之五
                        身分證統一編號：Ｎ一二一二一二五號
右列被告因毒品危害防制條例案件，經檢察官提起公訴（八十九年度毒偵字第三九八
八號），本院判決如左：
        主  文
乙○○連續施用第二級毒品，處有期徒刑捌月。
        事  實
一、乙○○前曾違反麻醉藥品管理條例罪，經本院判處有期徒刑五月確定，於八十三
    年四月二十一日易科罰金執行完畢（不構成累犯）。其後，於八十八年二月間因
    犯施用毒品案件，經台灣彰化地方法院檢察署檢察官依據本院八十八年度毒聲字
    第五五九號裁定送觀察、勒戒後，認無繼續施用毒品之傾向，業於八十八年二月
    二十四日以八十八年度偵字第一八一０號為不起訴處分確定。竟不知悔改，於五
    年內，復基於概括犯意，自八十九年四月下旬起，迄同年九月上旬某日，在彰化
    縣二林鎮振興巷九號之五住處，將第二級毒品安非他命置於鋁箔紙上燒烤使成氣
    體吸食，施用頻次不定，而先後連續施用多次。嗣經警於八十九年五月三十一日
    在彰化縣警察局北斗分局依法採驗其尿液，呈毒品甲基安非他命陽性反應，而查
    悉其有再施用第二毒品安非他命之情事。經臺灣彰化地方法院檢察署檢察官依據
    本院八十九年度毒聲字第四一五四號裁定送觀察勒戒後，認有繼續施用毒品之傾
    向，現在台灣雲林戒治所執行強制戒治中。
二、案經彰化縣警察局二林分局報請臺灣彰化地方法院檢察署檢察官偵查起訴。
        理  由
一、右揭事實，訊據被告陳樹楷（以下簡稱被告）坦白承認，且其於八十九年五月三
    十一日經警採取之尿液，確檢驗呈安非他命及甲基安非他命陽性反應，有彰化縣
    警察局二林分局檢呈之列管毒品人口尿液檢體採集送驗紀錄表及濫用藥物尿液檢
    驗報告各一份附卷可稽（見彰化縣警察局二林分局刑事偵查卷宗第二至四頁）。
    查被告前於於八十八年二月間因犯施用毒品案件，經台灣彰化地方法院檢察署檢
    察官依據本院八十八年度毒聲字第五五九號裁定送觀察、勒戒後，認無繼續施用
    毒品之傾向，業於八十八年二月二十四日以八十八年度偵字第一八一０號為不起
    訴處分確定之事實，有前開該案件之不起訴處分書及刑案資料查註紀錄表在卷足
    憑。其於五年之內，再犯本件施用第二級毒品案件，經檢察官依據本院八十九年
    度毒聲字第四一五四號裁定送觀察勒戒後，認有繼續施用毒品之傾向，亦有台灣
    彰化看守所附設勒戒處所八十九年十月五日日出具之有無繼續施用傾向證明書併
    評估標準紀錄表各一份附卷可稽。綜上所述，本案事證明確，被告犯行足以認定
    。
二、按安非他命係屬第二級毒品，此稽之毒品危害防制條例第二條第二項第二款可明
    。核被告所為，係犯同條例第十條第第二項之施用第二級毒品罪。其於施用之際
    持有第二級毒品之行為，應為施用之高度行為所吸收，不另論罪。公訴人雖僅就
    被告於八十九年五月三十一日當日或前四日內某時之施用第二級毒品安非他命一
    次之行為事實起訴，惟未據公訴人於起訴書敘及，如前開事實欄所載之其餘施用
    第二級毒品犯行，因與起訴之犯罪事實，具有連續犯之關係，屬裁判上一罪，為
    同一案件，依刑事訴訟法第二百六十七條之規定，應為起訴效力所及，本院自得
    併予審判。被告於上開期間內，先後多次施用第二級毒品之犯行，時間緊接，構
    成要件相同，顯基於概括犯意為之，應依刑法第五十六條連續犯之規定，論以一
    罪，並加重其刑。按施用毒品，除戕害自身之健康、生命外，並已衍生危害家庭
    之不良後果，且損及社會、國家之整體利益。被告前曾有犯違反麻醉藥品管理條
    例案件（非法吸用化學合成麻醉藥品罪）經判處有期徒刑確定，並執行完畢，復
    犯施用毒品案件，經觀察、勒戒後，已無繼續施用之傾向，經不起訴處分確定在
    案，尚不能深切體悟，自愛自重，猶不顧施用毒品對其個人、家庭及社會、國家
    所造成之危害與負累，而再犯之，難認其罪責係屬輕微，自應受相當之刑罰制裁
    ，始符社會正義。爰審酌被告之素行、犯罪之動機、情節、所生危害及其他犯罪
    情節，並犯後之態度等一切情狀，量處如主文所示之刑。切望被告能深體生命之
    意義、價值與責任，善自珍惜，惕勵自新，痛下決心革除惡習，斷絕損友，專心
    戮力於工作及家庭，勿抱持僥倖心理，繼續沈淪墮落，而愧負國家政府助成戒斷
    毒癮之旨意與期待，及父母自幼撫育長成之苦心與殷望，並見笑鄉里，遺羞後世
    子孫。
據上論斷，應依刑事訴訟法第二百九十九條第一項前段，毒品危害防制條例第十條第
二項，刑法第十一條前段、第五十六條，判決如主文。
中      華      民      國    九十      年      一      月      二      日
                                臺灣彰化地方法院刑事第一庭
                                      法      官  蔡  紹  良
右正本證明與原本無異。
如不服本判決應於送達後十日內向本院提出上訴狀(須附繕本)。
                                      法院書記官  王  惠  嬌
中      華      民      國    九十      年      一      月      九      日
附論罪科刑法條：
毒品危害防制條例第十條第二項
施用第二級毒品者，處三年以下有期徒刑。


司法院資訊處製作；財團法人民間司法改革基金會備份。
